Moisés da Silva Almeida

38 anos, casado, 02 filhos

Endereço: Av. Dr. José Rufino, 3843 - Apto.1103 - Barro - Recife/PE - 50780-000

Telefone: 81-98823-2947 (TIM) E-mail: moisesrivele@gmail.com Skype: moises.da.silva.almeida

Objetivo

Áreas: Controle da Qualidade, Gestão da Qualidade, Controle de Processo, Gestão da Produção.

Resumo:

Tecnólogo da Qualidade, carreira profissional desenvolvida com mais de 16 anos de experiência na área industrial e de serviços em empresas multinacionais nos departamentos de Produção e Qualidade. Énfase no controle de qualidade em fornecedores, de linhas de produção internas, controle estatístico do processo (CEP), estudo dos efeitos e modos de falha (FMEA). Experiência em gestão e liderança de equipes com forte poder de motivação de pessoas. Conhecimento em desenvolvimento de estratégias organizacionais, elaboração de Budget, planos de execução operacional, controle de indicadores de performance, desenvolvimento de melhorias e controle de perdas potenciais e reais dos processos, desenvolvimento de novos fornecedores e nacionalização de componentes. Elaboração e apresentação de treinamentos técnicos operacionais na área do controle da qualidade.

Formação

- -MBA Gestão Empresarial Uninassau em andamento
- -Curso Superior em Tecnologia da Gestão da Qualidade Uninassau 2011 2013
- -Técnico Mecânico Industrial ETFPE 2007

Experiência Profissional

Empresa 1:

Wind Power Energia AS (IMPSA) - 01.07.2008 a 23.10.2015

Cargos (do último para o primeiro): 1-Coordenador Qualidade em Fornecedores, 2-Supervisor de Qualidade, 3-Inspetor Mecânico da Qualidade.

- -Responsável pela coordenação da área de Inspeção externa da Qualidade (Processo produtivo em fornecedores) e de Controle Interno (Recebimento, Montagem, précomissionamento e expedição), liderando um time de 12 a 20 pessoas entre Inspetores técnicos e engenheiros.
- -Responsável pela interface entre o departamento da qualidade e os fornecedores Brasil e China.
- Gestão das Instruções de Trabalho (Controle Mecânico e de qualidade) do processo produtivo.
- Participante do comitê de Elaboração e Execução de planos estratégicos para aumento de capacidade e eficiência de linhas de produção.

- Controle de indicadores de performance e elaboração do orçamento anual do departamento.
- Ministração de treinamentos técnicos para as equipes de Produção, Materiais e Qualidade (treinamentos de 5S, Metrologia, ISO, Técnicas de Inspeção, etc).

<u>Principais Realizações:</u> 1. Implantação do conceito, ferramenta, metodologia e apuração do custo da Não-Qualidade na empresa (2011-2012). 2. Implantação do Sistema de Confiabilidade de Aerogeradores – mapeamento de todo processo produtivo de máquinas para categorizar famílias de aerogeradores através das melhorias e prever manutenções preventivas eficazes e direcionadas. (2013-2015). 3. Projeto de desenvolvimento de novos fornecedores e itens para diminuição da dependência de itens importados (2013).

Empresa 2:

LG.Philips Displays do Brasil SA - 01.08.1996 a 30.09.2007

Cargos: Controlador de Processos

- -Responsável pelo monitoramento das linhas de produção quanto aos índices de Cp, CPk, *in line rejects* e inspeção de entrada de materiais.
- -Responsável pela calibração de equipamentos e dispositivos de medição e monitoramento.
- Responsável pela análise de falhas em peças de clientes com emissão de relatórios e plano de ação prévio para o depto. de qualidade e engenharia.

<u>Principais Realizações:</u> 1. Líder de projeto Área Limpa – para redução/eliminação de contaminantes de componentes eletroeletrônicos. 2. Projeto Embalagem – responsável pelo aumento de 3860 para 9360 peças transportadas por pallet.

Cursos e Treinamentos:

Auditor interno ISO9001:2015 / ISO14001:2005, 18001OHSAS e ISO22000- PETRA (2016), Ferramentas Lean - IMPSA (2014), Inspetor de Solda - FBTS (2008), Inspetor de Dutos - FBTS (2009), CEP - Controle Estatístico do Processo - PHILIPS (2000), Six Sigma Yellow Belt - PHILIPS (2005), Excel Avançado - INTERDATA (2013), Eneagrama - Liderança - UP9 (2013).

Conhecimentos: SAP, Pacote Office, FMEA, Kaizen/Pensamento Lean.

Referências

- -Saulo Maranhão, gerente de projetos, Ex-Chefe direto, 81-997391300
- -Fábio Baracuhy, coordenador Qualidade, Ex-Chefe direto, 81-99801-4089
- -Waltson Limad, gerente da Qualidade, Ex-Chefe direto, 11-9502-8108

<<DISPONÍVEL PARA VIAGENS E RESIDÊNCIA FORA DO DOMICÍLIO ATUAL>>